【裁判字號】    97,上訴,406
【裁判日期】    970214
【裁判案由】    違反毒品危害防制條例
【裁判全文】
臺灣高等法院臺中分院刑事判決         97年度上訴字第406號
上  訴  人
即  被  告  甲○○
                      巷10號.
上列上訴人因違反毒品危害防制條例案件，不服臺灣彰化地方法
院96年度訴字第2058號中華民國96年11月30日第一審判決（起訴
案號：臺灣彰化地方法院檢察署96年度毒偵字第4741、5018號）
，提起上訴，本院判決如下：
    主  文
上訴駁回。
    理  由
一、按不服地方法院之第一審判決而上訴者，其上訴書狀應敘述
    具體理由，刑事訴訟法第361條第2項定有明文。至於上訴理
    由是否具體，係屬第二審法院審查範圍，則不在命補正之列
    ，此參照同條文之修正理由可明。再如上訴理由書狀並未依
    據卷內訴訟資料，具體指摘原判決認事用法有何違法或不當
    之情形，即屬上訴未敘述具體理由。又上訴書狀未敘述具體
    理由者，其上訴即屬於同法第 362條前段所定「上訴不合法
    律上之程式」之情形，第二審法院自應依同法第 367條之規
    定，以判決駁回之。
二、經查本案上訴人即被告甲○○不服原審判決提起上訴，其上
    訴狀所載理由略謂：被告家中有年邁祖母中風，且雙眼失明
    須被告時常照料送醫就診，且被告須負擔全家生活費用，被
    告已知悔悟，且每日至署立彰化醫院接受美沙冬戒毒治療，
    請從輕量刑云云。茲審查被告上訴意旨並未就原原判決認事
    用法有何不當之處，為具體指摘，核之上揭說明，應認其上
    訴違背法律上之程式，應予以駁回，爰依刑事訴訟法第367
    條前段及第372條之規定，不經言詞辯論，判決如主文。
三、又揆之被告前自84年間起，即有違反肅清煙毒條例及違反麻
    醉藥品管理條例案件之犯罪前科紀錄 (相當於現行法之施用
    第一、二級毒品罪)，其後仍陸續多次犯施用毒品案件，並
    迭據法院裁定送觀察勒戒及強制戒治，及判處有期徒刑，而
    入監執行完畢；最近一次則於92、93年間犯施用毒品罪案件
    ，經法院判決處有期徒刑1年6月及1年8月確定，入監執行，
    而於96年2月14日假釋付保護管束等情，有臺灣高等法院被
    告前科紀錄表在卷可稽。審酌被告前屢犯施用毒品案件，且
    構成累犯依法加重其刑，則原審法院就其所犯各施用第一級
    毒品罪及第二級毒品罪等三罪，分別量處有期徒刑10月 (施
    用第一級毒品罪)、10月 (施用第一級毒品罪)及7月 (施用
    第二級毒品罪)，而定應執行刑有期徒刑1年8月，衡酌被告
    犯罪之一切情狀，原審判決之量刑並無過重之情形，附此敘
    明。
中    華    民    國    97    年    2     月    14    日
            刑事第三庭  審判長法  官  王  增  瑜
                              法  官  廖  柏  基
                              法  官  蔡  紹  良
上列正本證明與原本無異。
施用第一級毒品罪部分，得上訴。
施用第二級毒品罪部分，不得上訴。
如不服本判決應於收受送達後十日內向本院提出上訴書狀，其未
敘述上訴之理由者並得於提起上訴後十日內向本院補提理由書（
均須按他造當事人之人數附繕本）。
                              書記官  許  麗  花
中    華    民    國    97    年    2     月    14    日


司法院資訊處製作；財團法人民間司法改革基金會備份。
